臺灣新北地方法院三重簡易庭民事判決  
111年度重簡字第1525號
原      告  陳木村
訴訟代理人  陳右任
被      告  孫玉蓮


上列當事人間請求遷讓房屋等事件，於民國111年9月21日言詞辯
論終結，本院判決如下：
    主  文
被告應將坐落新北市○○區○○○路○○○巷○○號四樓房屋騰空遷讓返還
原告。
被告應給付原告新臺幣參萬貳仟元，及自民國一百一十一年九月
十日起至遷讓返還上開房屋之日止，按月給付原告新臺幣捌仟元
。
訴訟費用由被告負擔。
本判決得假執行。
    事  實  及  理  由
一、原告起訴主張：被告於民國110年9月10日向其承租新北市○○
    區○○○路00巷00號4樓房屋（下稱系爭房屋），約定租賃期間
    自110年9月10日起至111年9月9日止，租金按月於每月10日
    前給付新臺幣（下同）8,000元，租期屆滿後即應謄空遷讓
    返還系爭房屋，詎被告於租期內未依約給付租金，共積欠4
    個月租金32,000元，又兩造間之租賃關係，業因租期屆滿而
    消滅，惟被告之所有物品仍留置系爭房屋，無權占用該屋，
    妨害原告對於系爭房屋使用收益之權利。為此，爰本於租賃
    契約及不當得利之法律關係，求為判決如主文第1、2項所示
    等事實，業據其提出房屋租賃契約書、土地暨建物所有權狀
    等為證，被告到庭對其所有物品仍留置系爭房屋內乙節俱不
    爭執，雖辯稱：雜物我一個人沒有辦法搬，我110年6月15日
    就搬走了等情，然兩造間之租賃關係既已屆滿而消滅，被告
    當然有「回復租賃標的物原狀」及「返還業已回復原狀之租
    賃標的物」之義務，原告不負有清除系爭房屋內被告所遺物
    品之義務，且被告既未騰空系爭房屋內之物品，自不能認已
    點交返還系爭房屋於原告。是以，被告所辯上情，不能作為
    不負本件履行義務之正當事由。
二、按租賃定有期限者，其租賃關係，於期限屆滿時消滅；承租
    人應依約定日期，支付租金；又承租人於租賃關係終止後，
    應返還租賃物，民法第450條第1項、439條第1項前段、第45
    5條前段分別定有明文。本件兩造之租賃關係已於111年9月9
    日因租期屆滿而消滅，且被告尚未返還系爭房屋，物品仍留
    置，則原告請求被告遷讓返還系爭房屋，並給付積欠之租金
    32,000元，均屬有據。
三、另按無法律上之原因而受利益，致他人受損害者，應返還其
    利益，民法第179條亦定有明文。而無正當權源使用他人房
    屋，可獲得相當於租金之利益，復為社會通常之觀念，則原
    告另本於不當得利之法律關係，請求被告自111年9月10日起
    至騰空遷讓返還系爭房屋之日止，按月給付相當於租金之不
    當得利8,000元，亦屬有據。
四、綜上所述，原告提起本件訴訟，並聲明請求：如主文第1、2
    項所示，為有理由，應予准許。
五、本件係適用簡易程序所為被告敗訴之判決，爰依職權宣告假
    執行。
中　　華　　民　　國　　111 　年　　9 　　月　　30　　日
                      法  官  趙義德
以上正本係照原本作成。
如不服本判決，應於送達後20日內，向本院提出上訴狀並表明上
訴理由，如於本判決宣示後送達前提起上訴者，應於判決送達後
20日內補提上訴理由書（須附繕本）。  
中　　華　　民　　國　　111 　年　　9 　　月　　30　　日
                      書記官  張裕昌